【裁判字號】    97,裁,3193
【裁判日期】    970619
【裁判案由】    違反海關緝私條例
【裁判全文】
最  高  行  政  法  院  裁  定
                                      97年度裁字第3193號
上  訴  人  甲○○
訴訟代理人  李祖麟律師
被 上訴 人  財政部臺北關稅局
代  表  人  饒  平
上列當事人間違反海關緝私條例事件，上訴人對於中華民國96年
12月13日臺北高等行政法院95年度訴更一字第32號判決，提起上
訴，本院裁定如下：
    主  文
上訴駁回。
上訴審訴訟費用由上訴人負擔。
    理  由
一、按對於高等行政法院判決之上訴，非以其違背法令為理由，
    不得為之，行政訴訟法第242條定有明文。依同法第243條第
    1項規定，判決不適用法規或適用不當者，為違背法令；而
    判決有同條第2項所列各款情形之一者，為當然違背法令。
    是當事人對於高等行政法院判決上訴，如依行政訴訟法第24
    3條第1項規定，以高等行政法院判決有不適用法規或適用不
    當為理由時，其上訴狀或理由書應有具體之指摘，並揭示該
    法規之條項或其內容；若係成文法以外之法則，應揭示該法
    則之旨趣；倘為司法院解釋或本院之判例，則應揭示該判解
    之字號或其內容。如以行政訴訟法第243條第2項所列各款情
    形為理由時，其上訴狀或理由書，應揭示合於該條項各款之
    事實。上訴狀或理由書如未依此項方法表明，或其所表明者
    與上開法條規定不合時，即難認為已對高等行政法院判決之
    違背法令有具體之指摘，其上訴自難認為合法。
二、本件上訴人對於高等行政法院判決上訴，主張：(一)、原判決
    理由中既敘述「訴外人韋瑞斌、林鎮偉、魏炳銘未參與系爭
    貨物委託報關實際作業等事宜，而訴外人鄭達鴻僅係轉介上
    訴人予其姐鄭淇允辦理報關，所為陳述均不足證明實際貨主
    為何人，自無法為上訴人有利之證明」，然依調查筆錄內容
    ，原判決之認定顯與實際情況有相當出入，則其對證人有利
    上訴人之陳述不為採信，理由中又略而不論，顯有判決不備
    理由之違法。(二)、又原判決就上訴人主張係受真正貨主林正
    迪所託而處理一節，在採證上完全援引林正迪否認為系爭貨
    物實際貨主之供述，原判決未就上訴人主張及林正迪所述本
    於職權調查，悖於經驗法則難謂無違誤。(三)、本件被上訴人
    認定上訴人違章事實，係依臺灣士林地方法院檢察署88年度
    偵字第10382號、第10481號不起訴處分書及聲請簡易處刑書
    為依據，而上訴人涉案部分於民國91年9月5日亦經臺灣臺北
    地方法院檢察署偵察終結處分不起訴確定在案，其處分依據
    既失所附麗。原判決竟爰引臺灣高等法院91年度上訴字第33
    56號等非追訴上訴人之案件中證人鄭淇允等陳述，及未參與
    系爭貨物報關實際事宜之訴外人賴美樺陳述，而對該不起訴
    處分書有利上訴人認定略而不論，難謂無判決不備理由或理
    由矛盾之違誤等語，雖以該判決違背法令為由，惟查上訴人
    為系爭貨物之真正貨主，業經訴外人鄭淇允於原法院92年度
    訴字第2559號違反海關緝私條例案件、臺灣高等法院91年度
    上訴字第3356號懲治走私條例刑事案件中證述明確，且上訴
    人亦自承系爭貨物經查獲後，其於87年2月3日、5月28日分
    別出具切結書予松驊公司及被上訴人，以其透過訴外人鄭淇
    允報關進口系爭貨物，願承擔松驊公司因而遭被上訴人科罰
    所受損害。上訴人雖主張本件真正貨主係另一訴外人林正迪
    ，惟為林正迪於原審所否認，因之被上訴人以上訴人虛報進
    口貨物，予以處罰，並無不合，原判決業已在理由欄內詳加
    說明，上訴人上開理由，係就原審取捨證據、認定事實之職
    權行使，指摘其為不當，並就原審已論斷者，泛言未論斷，
    或就原審所為論斷，泛言其論斷矛盾，而非具體表明合於不
    適用法規、適用法規不當、或行政訴訟法第243條第2項所列
    各款之情形，難認對該判決之如何違背法令巳有具體之指摘
    。依首開規定及說明，應認其上訴為不合法。
三、據上論結，本件上訴為不合法。依行政訴訟法第249條第1項
    前段、第104條、民事訴訟法第95條、第78條，裁定如主文
    。
中    華    民    國    97    年    6     月    19    日
                    最高行政法院第五庭
                        審判長法官  劉  鑫  楨
                              法官  林  樹  埔
                              法官  黃  淑  玲
                              法官  劉  介  中
                              法官  吳  慧  娟
以  上  正  本  證  明  與  原  本  無  異
中    華    民    國    97    年    6     月    20    日
                              書記官  王  史  民


司法院資訊處製作；財團法人民間司法改革基金會備份。
